# 请教合并不同行业因科目不同怎么处理？

提问人：ylta 时间：2016-06-01 07:35:47
集团下有融资租赁公司，小贷公司，担保公司，广告公司，科技公司等，前面 3 个都有专门的行业性质的科目使用，广告和科技是普通会计准则的会计科目，这种不同行业怎么合并，比如小贷公司的收入用利息收入，广告是主营业务收入，租赁有未确认融资费用，未担保余值等，其他公司确没有，科目如何映射好呢？

回答人：chenyiwei
可参照国务院国资委发布的不同金融类子企业合并时报表项目转换的规定处理，该文件是 2008 年发布的，可查阅历年的财务决算编制工作手册。